---
title: "Lab2_by_Nastasiak"
output:
  html_document:
    df_print: paged
---

1. Створить вектор v із 100 елементів
```{r}
v<-rnorm(100)
v
```


Для цього вектору виведіть:
  10-й елемент;
  
```{r}
v_10<-v[10]
v_10
```
  
  
  елементи з 10-го по 20-й включно; 
  
```{r}
v_10_20<-v[10:20]
v_10_20
```
  
 
  10 елементів починаючи з 20-го; 
  
```{r}
v_20_10<-v[20:(20+10-1)]
v_20_10
```
  
 
  елементи більше 0.
  
```{r}
v0<-v[v>0]
v0
```



2.Створити фрейм (data frame) y

```{r}
y <- data.frame(a = rnorm(100), b= 1:100, cc = sample(letters, 100, replace = TRUE))
y
```

Для цього data frame виведіть:

  останні 10 строк
```{r}
tail(y,n=10)
```

  строки з 10 по 20 включно
  
```{r}
y[10:20,1:3]
```

10-й елемент стовпця b

```{r}
y$b[10]
```

повністю стовпець cc, при цьому використайте ім’я стовпця

```{r}
y$cc
```


3.Створити вектор z з елементами 1,2,3,NA,4,NA,5,NA
```{r}
z<-c(1, 2, 3, NA, 4, NA, 5, NA)
z
```


Для цього вектору: 

виведіть всі елементи, які не NA;
```{r}
z[!is.na(z)]
```


підрахуйте середнє значення всіх елементів цього вектору без NA значень
```{r}
mean(z[!is.na(z)])
```


підрахуйте середнє значення всіх елементів цього вектору з NA значеннями
```{r}
mean(z)
```




