---
title: "Lab3_by_Nastasiak"
output:
  html_document:
    df_print: paged
---


1. Функція add2(x, y), яка повертає суму двох чисел.
```{r}
add<-function(x,y){
  my_sum = x+y
  return(my_sum)}

add(100,3)

```

2. Функція above(x,n), яка приймає вектор та число n,та повертає всі елементі вектору, які більше n. По замовчуванню n = 10.

```{r}
above<-function(x,n=10){
  y<-x[x>n]
  return(x[x>n])}

x<-c(15,2,13,5,6,22)
above(x)
```

3. Функція my_ifelse(x,exp,n),яка приймає вектор x,порівнює всі його елементи за допомогою exp з n, та повертає елементи вектору, які відповідають умові expression. Наприклад, my_ifelse(x, “>”, 0) повертає всі елементи x, які більші 0. Exp може дорівнювати “<”, “>”, “<=”, “>=”, “==”. Якщо exp не співпадає ні з одним з цих виразів, повертається вектор x.

```{r}
my_ifelse2<-function(x,exp,n){
  if (exp==">"){return(x[x>n])}
  if (exp=="<"){return(x[x<n])}
  if (exp==">="){return(x[x>=n])}
  if (exp=="<="){return(x[x<=n])}
  if (exp=="=="){return(x[x==n])}
}

x<-c(-5,2,3)
my_ifelse2(x,'>',0)
```
3_2 
```{r}
my_ifelse<-function(x,exp,n){
  ifelse(exp==">",return(x[x>n]),ifelse(exp=="<",return(x[x<n]),ifelse(exp=="<=",return(x[x<=n]),ifelse(exp==">=",return(x[x>=n]),ifelse(exp=="==",return(x[x==n]),return(x))))))
}
  x<-c(-5,2,3)
my_ifelse(x,'>',0)
```


4. Функція columnmean(x,removeNA),яка розраховує середнє значення (mean) по кожному стовпцю матриці, або data frame. Логічний параметр removeNA вказує, чи видаляти NA значення. По замовчуванню він дорівнює TRUE.

```{r}
columnmean<-function(x,removeNA=TRUE){
  if (removeNA){
  for (i in 1:length(x)){
    if (is.na(x[i])) {x[i]=0}
  }
  }
  return(colMeans(x))
}
x<-matrix(c(1,2,3,4,NA,5),ncol=3,nrow=2)
columnmean(x)


```



