---
title: "Lab6_Nastasiak"
output:
  html_document:
    df_print: paged
---
1. Створити матрицю mat з 5 стовпцями та 10 строками за допомогою
matrix з випадковими даними (функція rnorm(50)).

```{r}
mat<-matrix(data=rnorm(50),ncol = 5, nrow=10)
mat
```

2. Знайти максимальне значення в кожному стовпці.

```{r}
apply(mat, 2, max)
```


3. Знайти середнє (mean) значення кожного стовпця.

```{r}
apply(mat, 2, mean)
```

4. Знайти мінімальне значення в кожному рядку.
```{r}
apply(mat, 1, min)
```

5. Відсортувати кожен стовбець таблиці.

```{r}
apply(mat, 2, sort)
```

6. Знайти кількість значень < 0 для кожного стовпця. Використати свою
функцію.

```{r}
negative<-function(df){
  return(sum(df<0))
}
apply(mat,2, negative)
```

7. Вивести вектор з булевими значеннями TRUE та FALSE.TRUE,якщо в
стовпці є елементи >2, FALSE – якщо немає.
```{r}
sapply(mat, function(x) x>2)
```

8. Створить список list1 <- list(observationA = c(1:5, 7:3), observationB =
matrix(1:6, nrow=2)). Для цього списку знайдіть sum за допомогою lapply.

```{r}
list1 <- list(observationA = c(1:5, 7:3), observationB =
matrix(1:6, nrow=2))
lapply(list1, sum)
```

9. Для кожного елементу списку list1 знайдіть максимальне та мінімальне
значення (range) за допомогою lapply та sapply.

```{r}
lapply(list1, range)
sapply(list1, range)
```

10.Для вбудованого набору даних InsectSprays знайти середнє count для кожного spray.

```{r}
grouped <- with(InsectSprays, split(count, spray))
print(sapply(grouped, mean))
```






