---
title: "Lab1_by_Nastasiac"
output:
  html_notebook: default
  html_document:
    df_print: paged
  pdf_document: default
---

В лабораторній роботі необхідно виконати наступні дії:


1. Створити змінні базових (atomic) типів. Базові типи: character, numeric,
integer, complex, logical.

    *character:*
```{r}
  text1=as.character("10000 Uan")
  text1
  text2="Alina"
  text2
```
 
Створити *numeric:*
```{r}
as.numeric(x<-c(1,2,3))
  y=numeric(2)
  y
```
Створити *integer:*
```{r}
num=2L
num
typeof(num)
```

Створити *complex:*
```{r}
num_comp=2+3i
num_comp
typeof(num_comp)
```
Створити *logical:*
```{r}
var_bool=TRUE
var_bool
typeof(var_bool)
```

2. Створити вектори, які: містить послідовність з 5 до 75; містить числа 3.14,
  2.71, 0, 13; 100 значень TRUE.
  
```{r} 
vector1<-5:75
vector1
```
```{r} 
vector2<-c(3.14, 2.71, 0, 13)
vector2
```
```{r} 
vector3 <- c(1:100)
as.logical(vector3)
```
3. Створити наступну матрицю за допомогою matrix, та за допомогою cbind або rbind

```{r} 
mat1 <- matrix(data=c(0.5,3.9,0,2,1.3,131,2.2,7,3.5,2.8,4.6,5.1),nrow=4,ncol=3)
mat1

row1 <- c(0.5,1.3,3.5)
row2 <- c(3.9,131,2.8)
row3 <- c(0,2.2,4.6)
row4 <- c(2,7,5.1)
mat2<-rbind(row1,row2,row3)
mat2

col1 <- c(0.5,3.9,0,2)
col2 <- c(1.3,131,2.2,7)
col3 <- c(3.5,2.8,4.6,5.1)
mat3<-cbind(col1,col2,col3)
mat3


```
4. Створитидовільнийсписок(list),вякийвключитивсібазовітипи.
```{r} 
l1<-list("My name",numeric(1),32L,32+5i,FALSE)
l1
```

5. Створити фактор з трьома рівнями «baby»,«child»,«adult».
```{r} 
people<-c("baby","child","adult")
people <- factor(people,levels=c("baby","child","adult"),ordered=TRUE)
people
```

6. ЗнайтиіндекспершогозначенняNAввекторі1,2,3,4,NA,6,7,NA,9,NA, 11. Знайти кількість значень NA.
```{r} 
x<-list(1,2,3,4,NA,6,7,NA,9,NA,11)

for(i in 1:length(x)) {
 if (is.na(x[i])){
    print(i)
   break
}
}
sum=0
for(i in 1:length(x)) {
 if (is.na(x[i])){
    sum=sum+1
}
}
print (sum)
```
7. Створити довільний dataframe та вивести в консоль.
```{r} 
people <- c('Alina N', 'Olena F', 'Julia H', 'Vlad K')
years <-c(34,31,24,26)
money <- c(640, 195, 63, 95) 
experience<-c(3,2,0.5,1)
salary <- data.frame(people, money,years,experience)
salary
```
8. Змінити імена стовпців цього data frame.
```{r} 
colnames(salary)[1]="employee"
salary
```



















